【裁判字號】    97,交易,90
【裁判日期】    971216
【裁判案由】    過失致死
【裁判全文】
臺灣宜蘭地方法院刑事判決              97年度交易字第90號
公  訴  人  臺灣宜蘭地方法院檢察署檢察官
被      告  乙○○
上列被告因過失致死案件，經檢察官聲請簡易判決處刑（97年度
偵字第1587號），本院宜蘭簡易庭認不宜逕以簡易判決處刑為之
，爰移送由本院刑事庭審理，判決如下：
    主       文
乙○○因過失致人於死，處有期徒刑陸月，如易科罰金，以新臺
幣壹仟元折算壹日。
    犯 罪 事 實
一、乙○○於民國97年3月6日上午7時45分許，駕駛車牌號碼719
    -BLA號普通重型機車，沿宜蘭縣員山鄉○○路由東往西方向
    行駛，行經賢好路與七賢路無號誌之交岔口時，本應注意車
    前狀況，隨時採取必要之安全措施，又行經無號誌之交叉路
    口，應減速慢行，作隨時停車之準備，且該時天氣晴、日間
    自然光線，路面為平坦、乾燥之柏油道路，無缺陷或障礙物
    ，視距良好，並無不能注意之情事，竟疏未注意，貿然前行
    ，適林淑容騎乘車牌號碼 AM9-292號普通重型機車沿七賢路
    由南往北方向行駛，行經上開無號誌交岔口時，亦疏未注意
    支道車應停讓右側幹道車先行而貿然穿越，乙○○閃避不及
    ，其重型機車車頭乃撞擊林淑容重型機車之右側車身，致林
    淑容因嚴重頭部外傷併瀰漫性蜘蛛腦膜下出血、嚴重腦腫、
    胸部挫傷，送醫不治死亡。
二、案經林淑容之父丙○○訴由臺灣宜蘭地方法院檢察署檢察官
    偵查起訴。
    理       由
一、上開犯罪事實業據被告乙○○於本院審理時坦承不諱，核與
    證人即在場救護之張燦榮、宜蘭分局惠好派出所員警林俊彥
    所述情節大致相符，復有道路交通事故現場圖2 份、刑案現
    場照片12張、道路交通事故調查報告表、林淑容駕照影本、
    車號查詢重型機車車籍畫面、證號查詢機車駕駛人畫面、羅
    東博愛醫院診斷證明書、相驗屍體證明書、檢驗報告書、宜
    蘭縣政府消防局執行救護服務證明、國立陽明大學附設醫院
    紀錄表、臺灣省基宜區車輛行車事故鑑定委員會鑑定意見書
    各1份及刑案指證照片14 張在卷可參，足認被告任意性自白
    與事實相符，犯行堪予認定，應依法論科。被告於本院準備
    程序時雖曾辯稱：是被害人撞伊的左側，伊時速只有 3、40
    公里，行經路口時有減速，時速應該是30公里以下云云，惟
    依刑案現場照片所示，被告之重型機車係前車頭受損，被害
    人林淑容之重型機車則係右側車身受損，又道路交通事故現
    場圖顯示，被告、被害人林淑容及重型機車2 部倒地之位置
    均位於被告行車方向之右前方，倘係被害人林淑容撞擊被告
    ，依物理慣性作用研判，人、車倒地之位置應係被害人林淑
    容車行方向之前方或右前方，是被告重型機車之前車頭撞擊
    林淑容重型機車之右側車身等情應堪認定。再者，刑案現場
    無煞車痕，業據證人林俊彥到庭陳述在案，並有道路交通事
    故現場圖在卷可稽，倘被告行經路口確有減速慢行，衡情應
    無不及煞車之理，再佐以現場刮地痕長達5.1 公尺，被告重
    型機車係彈飛至其行駛方向右前方之田埂間，偏離原車道甚
    遠，有道路交通事故現場圖附卷可參，顯見被告行經路口並
    未減速而係以相當之速度穿越，致撞擊力道甚強，人、車倒
    地之地點始距離原車道甚遠，是被告上開辯詞均不足採。另
    告訴人指述：被告係違規右轉，車子倒地時方向燈還再閃云
    云，然被告否認之，辯稱：伊是直行欲載同學甲○○前往蘭
    陽技術學院上課等語，核與證人甲○○於本院審理時所述情
    節大致相符，證人林俊彥亦陳稱：伊到現場後即從事救護工
    作，沒有注意到被告機車右方向燈是否在閃，死者的父親是
    否有向伊反應說被告機車右方向燈在閃，伊也沒有印象等語
    ，又觀諸道路交通事故現場圖，被告及被害人林淑容人、車
    倒地之位置，均位於被告行車方向之右前方，再審酌右轉車
    輛為順利完成右轉，衡情應會減速通行，以免因轉彎弧度過
    大致行駛至對向車道等因素，被告應係直行穿越路口無訛，
    告訴人所述應不可採。
二、被告騎乘普通重型機車行經無號誌之交岔口，未注意車前狀
    況，採取必要之安全措施，又疏未應減速慢行，作隨時停車
    之準備，與林淑容之普通重型機車發生碰撞，致林淑容傷重
    死亡，被告之過失犯行與林淑容之死亡結果間具有相當因果
    關係，被害人林淑容騎乘機車行經無號誌交叉路口，疏未注
    意支道車應停讓右側幹道車先行，雖亦有過失，但被告仍難
    辭過失之責，是核被告所為，係犯刑法第276條第1項之過失
    致死罪。爰審酌被告之過失程度，及無前科，素行良好，現
    仍就讀於蘭陽技術學院，犯後雖否認犯行，惟於本院言詞辯
    論終結前業已坦認過失犯行，非全無悔意，其因一時疏失肇
    致無可回復之損害，犯罪情節重大，其事後雖曾前往被害人
    家中祭拜，並交付新臺幣（下同）11萬元之喪葬費予被害人
    家屬，被害人家屬業已領取150 萬元之強制險給付，但終究
    未能徵得被害人家屬之原諒，與被害人達成和解，斟酌被害
    人家屬逢此變故所受之傷害、被害人家屬要求380 萬元之賠
    償額度、被告之支付能力及民、刑事訴訟之功能分配等情狀
    ，量處如主文所示之刑，並諭知易科罰金之折算標準。
據上論斷，應依刑事訴訟法第299條第1項前段，刑法276條第1項
、第41條第1項，刑法施行法第1之1條第1項、第2 項前段，判決
如主文。
本案經檢察官張立言到庭執行職務。
中    華    民    國    97    年    12    月    16    日
                  刑事第二庭審判長法  官  黃永勝
                                  法  官  鄭貽馨
                                  法  官  楊坤樵
以上正本證明與原本無異。
如不服本判決應於收受送達後十日內向本院提出上訴書狀，並應
敘述具體理由；其未敘述上述理由者，應於上訴期間屆滿後二十
日內向本院補提理由書(均須按他造當事人之人數附繕本)「切勿
逕送上級法院」。
                                  書記官  謝佩欣
中    華    民    國    97    年    12    月    17    日
附錄本案論罪科刑法條全文：
中華民國刑法第276條
因過失致人於死者，處2年以下有期徒刑、拘役或2千元以下罰金
。
從事業務之人，因業務上之過失犯前項之罪者，處5年以下有期
徒刑或拘役，得併科3千元以下罰金。


司法院資訊處製作；財團法人民間司法改革基金會備份。
